臺灣高等法院民事裁定
110年度抗字第1202號
抗  告  人  林隆櫻  
代  理  人  李佳翰律師
相  對  人  長春藤全球健康生物科技股份有限公司

法定代理人  莊雅清  
代  理  人  黃明展律師
            孫瑜繁律師
上列當事人間假扣押事件，抗告人對於中華民國110年9月16日臺
灣士林地方法院110年度全事聲字第22號裁定，提起抗告，本院
裁定如下：
    主      文
抗告駁回。
抗告費用由抗告人負擔。
    理      由
一、按債權人就金錢請求或得易為金錢請求之請求，欲保全強制
    執行者，得聲請假扣押；假扣押，非有日後不能強制執行或
    甚難執行之虞者，不得為之，民事訴訟法第522條第1項、第
    523條第1項定有明文。所稱「有日後不能強制執行或甚難執
    行之虞」之「假扣押之原因」者，本不以債務人浪費財產、
    增加負擔或將其財產為不利益之處分，致達於無資力之狀態
    ，或債務人移住遠方、逃匿無蹤或隱匿財產等積極作為之情
    形為限，祇須合於該條項「有日後不能強制執行或甚難執行
    之虞」之條件，即足當之（最高法院98年度台抗字第746號
    裁定意旨參照）。又請求及假扣押之原因應釋明之；前項釋
    明如有不足，而債權人陳明願供擔保或法院認為適當者，法
    院得定相當之擔保，命供擔保後為假扣押，亦為民事訴訟法
    第526條第1項、第2項所明定。所謂釋明，乃當事人提出之
    證據雖未能使法院達於確信之程度，惟已使法院得薄弱之心
    證，信其事實上之主張大概為如此者為已足（最高法院97年
    度台抗字第657號裁定參照）。　　
二、相對人在原法院聲請意旨略以：伊於民國110年2月5日與抗
    告人簽訂土地買賣契約書，約定由伊以新臺幣（下同）1,06
    7,088,000元向抗告人購買坐落臺北市○○區○○段○○段0地號土
    地（下稱系爭土地），依約抗告人應擔保系爭土地產權清楚
    ，無他人主張所有權、使用權、界址糾紛、占有等權糾紛情
    事。詎伊於申辦過戶程序時，發現抗告人早於107年9月7日
    即與第三人莊舒婷就系爭土地達成調解，莊舒婷並於110年2
    月17日取得系爭土地應有部分1/10。抗告人雖於同年2月23
    日出具承諾書，同意於同年3月31日前，與伊及莊舒婷以相
    同條件共同簽訂土地買賣契約書或取得系爭土地所有產權，
    惟未遵限履行。伊已於同年6月9日解除系爭買賣契約，除得
    請求抗告人返還伊已付之價金213,417,600元外，並得依約
    請求賠償同額之懲罰性違約金及支付予履約保證銀行之信託
    管理費213,000元。抗告人為脫免違約責任，先以存證信函
    解除契約主張沒收伊給付之價金；並於收受伊解除契約之存
    證信函同日，向伊委任之代書要求取回所有權狀，企圖將系
    爭土地另為處分，以達脫產之目的；甚且於110年6月29日即
    將系爭土地應有部分9/10移轉登記予其擔任負責人之寶利竹
    木工業股份有限公司（下稱寶利公司），顯係惡意脫產。因
    本案訴訟請求之金額高達427,048,200元，而抗告人名下所
    有不動產除持分不完全者外，均已設定鉅額之最高限額抵押
    權，並有他案因清償期屆至未清償而將名下其他不動產移轉
    登記至他人名下之情事，足認伊本案債權顯有將來不能強制
    執行或甚難執行之假扣押原因存在。爰聲請就抗告人所有財
    產於1億元範圍内予以假扣押，並陳明釋明如有不足，願供
    擔保以補釋明之不足等語。
三、抗告人異議及抗告意旨略以：相對人主張之請求原因均非事
    實，實係相對人拒不依約辦理系爭土地之過戶手續，陷於受
    領遲延，迭經催告仍不履行其受領義務，伊乃依法解除系爭
    契約、沒收已付價金，並撤銷出具承諾書之意思表示，故難
    認相對人所釋明假扣押之請求為實在。又依伊提出之財產價
    值預估明細表，伊所有不動產扣除陸續清償之債務後，淨資
    產逾281,000,000元，已高於相對人請求假扣押之金額，客
    觀上難認伊已瀕臨無資力，或與相對人之債權相差懸殊，將
    無法或不足清償債權；且相對人經原法院命其起訴後，於第
    一次言詞辯論期日前即撤回其原請求塗銷所有權移轉登記、
    撤銷買賣債權行為及所有權移轉登記物權行為之聲明，足見
    亦不認為伊有浪費財產、增加負擔之狀態；況縱其獲本案勝
    訴判決，即可執判決逕行向信託銀行終止信託契約，結算領
    回213,417,600元，其本案請求已獲得滿足，足認相對人本
    案請求並無日後不能強制執行或甚難執行虞之假扣押原因存
    在等語。
四、經查：
  ㈠本件相對人聲請對抗告人之財產為假扣押，就其請求之原因
    ，即依約請求抗告人返還買賣價金、給付違約金及賠償損害
    等請求權，業據提出土地買賣契約書、不動產買賣價金信託
    契約書、匯款交易明細、系爭土地登記謄本、抗告人出具之
    承諾書、存證信函、律師函等件影本為據，足認相對人就假
    扣押之「請求」已為相當之釋明。至於抗告人辯稱其並無違
    約、係相對人陷於受領遲延，其已合法解除契約及承諾書等
    節，核屬相對人本案請求有無理由之實體上爭執，尚非本件
    假扣押之保全程序應予審究者。
　㈡又就假扣押之原因，相對人主張抗告人於110年6月10日謊稱
    欲將系爭土地過戶予伊而自代書處拿回權狀，並於同年月29
    日即將系爭土地應有部分9/10移轉登記予寶利公司，且抗告
    人名下不動產已設定鉅額抵押權等情，亦提出律師函、通訊
    軟體對話記錄、系爭土地登記謄本、抗告人財產查詢清單、
    聲請追加假扣押執行狀、民事起訴狀、抗告人其他建物登記
    及土地登記謄本等影本為憑，堪認相對人就所述「假扣押之
    原因」亦有釋明。縱釋明尚有不足，惟相對人陳明願供擔保
    以補釋明之不足，於法即無不合。
  ㈢抗告人雖辯稱：倘相對人獲本案勝訴判決，即可向信託銀行
    終止信託契約，結算領回213,417,600元，其本案請求已獲
    得滿足云云。惟相對人於本案訴訟除請求返還買賣價金外，
    亦請求賠償同額之懲罰性違約金、信託管理費，總額達427,
    048,200元，則倘相對人獲本案全部勝訴，縱向京城銀行領
    回信託專戶内之213,417,600元，仍有2億餘元債權未獲滿足
    ，尚高於其本件請求假扣押金額1億元，是其本件假扣押仍
    有實益。而抗告人抗辯其目前財產之淨值高於本案請求金額
    ，固提出網路銀行查詢資料、餘額證明書、不動產價值預估
    明細表可參，然姑不論抗告人前述不動產價值均僅為預估值
    ，參以其所有名下不動產除持分不完全者外，均已設定鉅額
    之最高限額抵押權，而其所提債務清償資料亦無法確知是否
    為其全部債務之清償情況，則其所稱財產淨值逾281,000,00
    0元乙節，已難憑採；況抗告人確有於110年6月間將系爭土
    地移轉登記予寶利公司之情，不論其移轉原因為何，均已增
    加債權人求償之困難，則相對人主張抗告人就其財產為不利
    之處分，將致其本案債權有將來不能強制執行或甚難執行之
    假扣押原因存在，即非無據，要難認為相對人並未釋明假扣
    押之原因。
　㈣綜上所述，相對人本件聲請合於假扣押之要件，應予准許，
    原法院司法務事務官附條件而准許假扣押之處分（下稱原處
    分）、原裁定駁回抗告人之異議，核無違誤。抗告意旨指摘
    原處分及原裁定不當，聲明廢棄，為無理由，應予駁回。
五、據上論結，本件抗告為無理由，爰裁定如主文。　　 
中　　華　　民　　國　　110 　年　　11　　月　　30　　日
                  民事第十二庭
                      審判長法  官  陳秀貞
                            法  官  蔡世芳
                            法  官  陳婷玉 
正本係照原本作成。
本裁定除以適用法規顯有錯誤為理由外，不得再抗告。如提起再
抗告，應於收受送達後10日內委任律師為代理人向本院提出再抗
告狀。並繳納再抗告費新臺幣１千元。
中　　華　　民　　國　　110 　年　　12　　月　　2 　　日

　　　　　　　　　　　　　  書記官　陳盈璇